臺灣高等法院刑事判決　　　　　　　　　　　　　九十一年度交上易字第三九二號
　　上　訴　人　臺灣桃園地方法院檢察署檢察官
　　被　　　告　甲○○　男　二.
右上訴人，因被告公共危險案件，不服臺灣桃園地方法院，九十一年度交易字第三二
一號，中華民國九十一年八月八日第一審判決（起訴案號：臺灣桃園地方法院檢察署
九十一年度偵字第九二五七號）提起上訴，本院判決如左：
    主      文
上訴駁回。
    理      由
一、本案經本院審理結果，認為第一審就被告甲○○被訴公共危險部分，以尚不能證
    明其犯罪，而諭知被告無罪之判決，認事用法並無不當，應予維持，並引用第一
    審判決書記載之證據及理由（詳如附件－第一審判決書乙件，其中被告甲○○被
    訴過失致死部分，業經原審判決確定，附此說明。）
二、檢察官上訴意旨略以：(一)被告於案發後經酒測結果，其吐氣所含酒精成份達每公
    升０．四五毫克，已超過不得駕車之酒測值每公升０．二五毫克；且肇事路段限
    速五十公里，被告竟以時速七十公里之速度疾駛，因而肇事。依一般社會通念，
    被告業已酒醉不能安全駕駛車輛，並因而肇事之情形，已甚明確。(二)又刑法第一
    百八十五條之三之罪，無須行為人達於爛醉之程度，只要依具體情事，認定已達
    不能安全駕駛，而有生危害於公眾之風險時，即該當此罪，被告受酒精影響而高
    速駕車，因而肇事，自已構成上述公共危險罪云云，指摘原判決不當。
三、本院查：
  (一)按服用酒類不能安全駕駛動力交通工具而駕駛者，八十八年四月二十三日生效施
    行之刑法第一百八十五條之三，將之列於公共危險罪處罰，其立法目的，本在藉
    由抽象危險犯之構成要件，以刑罰制裁力量嚇阻酒後駕車之行為，進而確保參與
    道路交通往來人車之安全，因此並不以對於道路交通往來人車發生具體實害為要
    件，此種立法例亦為德、日等國所採行。然所謂「不能安全駕駛」，性質上乃屬
    不確定之法律概念，雖法務部於八十八年五月間召開「研商訂定刑法第一百八十
    五條之三服用酒類、麻醉藥品、酒類或其他相類之物，不能安全駕駛動力交通工
    具之認定標準」會議，會中決定參考德國、美國之認定標準，對於酒精濃度呼氣
    達每公升零點五五毫克或血液中酒精濃度達千分之一點一以上者，即認為已達不
    能安全駕駛之標準，數值在其以下者，如能輔以其他客觀之事實作為不能安全駕
    駛之判斷時，亦應依法移送處以刑罰，以期統一建立執法機關移送之準則，然此
    僅係供法院認定事實之參考，並無絕對之拘束力，亦即飲酒駕車者究有無構成本
    罪，仍有待法院依據體個案事實認定之。
  (二)經核被告於案發後，經警施以酒精測試結果，其吐氣所含酒精成份為每公升○‧
    四五毫克，有酒精濃度測定值一紙在卷可稽，尚未達法務部八十八年五月十八日
    法八八檢字第○○一六六九號函所定之吐氣酒精成份每公升○．五五毫克之標準
    ；且被告開車時還算清醒，已據被告供明在卷，證人即查獲本件之警員凌宏達亦
    於原審到庭結證稱：被告被查獲時神智滿清醒，製作筆錄時，他講的清楚，只是
    講的比較慢等語；復參之被告酒後駕車自中壢市新明國中旁，駕駛欲返回觀音家
    中，至案發地點，約行駛十分鐘之路程，發現車禍後，被告立即下車察看對方，
    並立即以行動電話報案及通知救護車前往等情觀之，顯見被告當時雖有飲酒，但
    其神智還算清楚，對外界事物之判斷能力尚屬清晰，再參以本件車禍之發生主要
    肇事原因，實係被害人飲酒過量而侵入被告車道所致，而被告之疏失則在於行駛
    至交岔路口未減速經過，俟發現被害人侵入其車道時已煞避不及，非由於被告酒
    後辨識力不如平時，達無法安全駕駛所致，核與刑法第一百八十五條之三規定所
    謂「不能安全駕駛」之犯罪構成要件不合。
  (三)綜上所述，檢察官上訴指摘各節，尚非可採，其上訴為無理由，應予駁回。
四、據上論斷，應依刑事訴訟法第三百六十八條、第三百七十三條，判決如主文。
本件經檢察官洪泰文到庭執行職務。
中    華    民    國    九十一    年      十二      月        四        日
                            臺灣高等法院交通法庭
                                審判長法  官  葉  騰  瑞
                                      法  官  莊  明  彰
                                      法  官  江  國  華
右正本證明與原本無異。
不得上訴。
                                      書記官  鐘  秀  娥
中    華    民    國    九十一    年      十二      月        五        日
